【裁判字號】    90,易,180
【裁判日期】    900412
【裁判案由】    傷害等
【裁判全文】
臺灣臺南地方法院刑事判決                            九十年度易字第一八號
    公  訴  人  臺灣台南地方法院檢察署檢察官
    被      告  丙○○
右列被告因傷害等案件，經檢察官提起公訴 (八十九年度偵字第一０九一七號)，本
院判決如左：
    主  文
丙○○共同傷害人之身體，處有期徒刑肆月，如易科罰金，以參佰元折算壹日。
    事  實
一、丙○○前因買狗事宜與甲○○發生糾紛，遂於民國八十九年七月十二日十七時許
    ，先以電話聯絡適在台南縣西港鄉烏竹村大廟後面芒果園內工作之甲○○，雙方
    於電話商談時再生爭執，丙○○遂基於恐嚇之犯意，以「都是你在作怪，等一下
    找人去打死你。」等欲加害他人生命之言語恐嚇甲○○，使其心生畏懼，致生危
    害於安全之安全。丙○○於撥打電話恐嚇甲○○後，進而於同日十九時許，與三
    名姓名不詳之成年男子共同駕車至甲○○所在之前開芒果園處，且與前開三名成
    年男子共同基於傷害之犯意聯絡，分持鋁棒（未據扣案）及徒手毆打甲○○，致
    甲○○受有鼻道出血、左耳後血腫、左前腿挫傷、左前臂鈍傷併瘀腫、左大腿多
    數挫淤傷、左頸部開放性傷口及左協際鈍傷等傷害。
二、案經甲○○訴由台灣台南地方法院檢察署檢察官偵查起訴。
    理  由
一、訊據被告丙○○於偵審時固坦承與告訴人甲○○發生扭打等情事，惟矢口否認涉
    有恐嚇及傷害罪嫌，辯稱：雙方於電話中曾發生爭執互罵，但並無恐嚇告訴人情
    事；當天係告訴人先持圓鍬追打，伊才還手；且僅有伊一人過去芒果園，並無其
    他人共同傷害告訴人云云。經查：(1)右揭恐嚇部分事實，業據告訴人於偵審中迭
    次指述詳實，並參酌被告於本院調查時亦自承雙方於電話中確有發生爭執進而互
    罵等情事，依此，雙方既於電話中動怒互罵，是告訴人指稱被告曾以前開言語相
    脅，即非無據。另參以被告於電話中發生爭執後，旋趕至告訴人前開芒果園處，
    與告訴人發生扭打，進而傷害告訴人等情事（下詳），告訴人指述被告確有以前
    開欲以暴力加害其生命等言語恐嚇等語，衡諸常情，應堪採信，被告辯稱並未恐
    嚇告訴人云云，尚無可採。(2)右揭傷害部分事實，業據告訴人於偵審中指訴歷歷
    ，核與被告自承雙方發生扭打等語大致相符，並有佳里綜合醫院八十九年七月十
    二日出具之驗傷診斷書一份在卷可稽。被告雖辯稱係告訴人先持圓鍬欲毆打伊，
    伊始行還手云云，惟被告於本院調查時亦自承，當日係伊搶下圓鍬後，兩人才相
    互扭打等語（參見本院九十年三月二十二日訊問筆錄），依此，縱告訴人曾有持
    圓鍬欲行毆打被告等情事，然被告既已搶下告訴人所持圓鍬，其所受之現實惡害
    業已消失，其續行傷害告訴人之犯行部分，即難謂無傷害之故意。被告辯稱並無
    傷害之意云云，當無可採。又被告當日係與三名姓名不詳之成年男子共同至告訴
    人前揭芒果園處共同毆打告訴人一節，業據告訴人指述稽詳，並經證人即當日目
    睹雙方發生衝突之乙○○於偵審中結證屬實，另參諸證人即該芒果園之地主謝國
    賢於偵查中結證證稱，當日其趕至芒果園處時，雙方打架已經終了，其並未看到
    被告毆打告訴人，然有看到四人開車離去等語（參見偵卷第十五頁），是堪認告
    訴人指稱被告當日與三名姓名不詳之成年男子共同傷害伊等語，與事實相符，堪
    以採信。被告辯稱係一人前往云云，尚無可採。被告犯行明確，堪以認定。
二、核被告所為係犯刑法第三百零五條恐嚇危安罪及第二百七十七條第一項傷害罪。
    被告與前述三名姓名不詳之成年男子間，具有犯意聯絡，行為分擔，俱為共同正
    犯。又被告以加害告訴人生命之事相脅，進而實施傷害告訴人身體之犯行，其恐
    嚇危安之危險犯，應為實施傷害之實害犯所吸收，不另論罪。爰審酌被告僅因細
    故爭執，即以前開手段攻擊告訴人，犯罪後坦承互毆部分犯行之態度等一切情狀
    ，量處如主文所示之刑，並諭知易科罰金之折算標準。被告與前揭三名成年男子
    犯罪所用鋁棒，未據扣案，為免日後執行困難，爰不另為沒收之諭知。另公訴意
    旨認被告於前揭時地傷害告訴人之際，另基於毀損之故意而毀損告訴人所有之玉
    鐲、手錶、行動電話及在場椅子等物，因認被告另涉有刑法第三百五十四條之毀
    損罪等語。訊據被告堅詞否認涉有毀損罪嫌，辯稱前開物品應係雙方扭打時，不
    慎毀損所致等語。經查：訊據告訴人於本院調查時自承前開玉鐲、手錶及行動電
    話等物，於發生爭執之際，均經其配戴於手腕等身體部位，而受損之木質椅子亦
    在現場，依此，雙方既曾發生扭打等肢體接觸，則雙方身上所攜帶及擺置於現場
    之物品即不免碰撞甚而發生毀損情事，且參諸前開玉鐲、手錶及行動電話等物均
    屬極易因外力撞擊即生毀損結果之物品，而受損之木質椅子原放置在扭打現場等
    情事，被告辯稱前開物品均係因雙方扭打時受損，並非故意毀損前開物品等語，
    即非毫無可採之處。此外，亦無實證足認被告於傷害告訴人之際，確有毀損前開
    物品之故意，是就毀損前開物品部分犯行，應認被告罪嫌尚有不足。惟公訴意旨
    認此部分與前開傷害部分為牽連犯，具有裁判上一罪關係，爰不另為無罪判決之
    諭知。
據上論斷，應依刑事訴訟法第二百九十九條第一項前段、刑法第二十八條、第二百七
十七條、第四十一條第一項前段，罰金罰鍰提高標準條例第一條前段、第二條，判決
如主文。
本案經檢察官吳勇輝到庭執行職務
中      華      民      國    九十      年      四      月     十二     日
                                  臺灣臺南地方法院刑事第五庭
                                          法  官    卓  穎  毓
右正本證明與原本無異。
如不服本判決，應於判決送達後十日內，向本院提出上訴狀。
                                          書記官    黃  子  起
中      華      民      國    九十      年      四      月     十三     日
附錄法條：
中華民國刑法第二百七十七條
 (普通傷害罪)
傷害人之身體或健康者，處三年以下有期徒刑、拘役或一千元以下罰金。
犯前項之罪因而致人於死者，處無期徒刑或七年以上有期徒刑；致重傷者，處三年以
上十年以下有期徒刑。


司法院資訊處製作；財團法人民間司法改革基金會備份。
